臺灣高雄地方法院刑事判決　　　　　　　　　　　　　九十年度訴字第二七三九號
　　公　訴　人　臺灣高雄地方法院檢察署檢察官
　　被　　　告　甲○○
　　選任辯護人　洪千琪律師
右列被告因偽造有價證券等案件，經檢察官提起公訴（九十年度偵字第一五七四八號
），本院判決如左：
    主  文
甲○○連續意圖為自己不法之所有，以不正方法將虛偽資料輸入電腦設備，製作財產
權之得喪變更紀錄，而取得他人財產，處有期徒刑柒月，緩刑參年。
    事  實
一、甲○○於民國八十九年十一月二十七日至香港找其香港友人陸敏生，由陸敏生招
    待住宿於香港凱悅飯店，翌日退房時，該飯店櫃檯人員將陸敏生以信用卡刷卡付
    賬之簽帳單交付甲○○，甲○○因而得知陸敏生所有由香港渣打銀行所屬子公司
    ＭＡＮＨＡＴＴＡＮ發行之信用卡之卡號。甲○○明知信用卡卡號係發卡銀行用
    以辨識持卡人身分及允許持卡人向特約商店完成信用交易之憑藉，竟意圖為自己
    不法之所有，並基於概括之犯意，先於九十年六月間某日，在其位於高雄市○○
    區○○街三十三巷四弄八號七樓之住處，以其所有個人電腦設備撥接上網，連結
    網際網路至一可供查詢信用卡餘額功能之網站（網址：http://www.cactuster
    .com.tw/），將陸敏生之信用卡卡號輸入電腦查詢，而得知該卡號仍在有效期間
    內，乃即將該卡號之前十三碼加上其自編之後三碼，輸入電腦查詢測試，共取得
    九組有效屬電磁紀錄物之信用卡卡號（每一組之前十三碼均為00000000
    00000，後三碼則分別為八四二、八一八、九０九、五八六、五七八、五六
    ０、八００、七七六、七八四），旋即自九十年七月二日起至九十年八月十五日
    止，連續在其上開住處，以其所有個人電腦設備撥接上網，連結網際網路至易飛
    網網站（網址：http://www.ezfly.com./），以不正方法將上開九組信用卡卡號
    輸入電腦，向無須信用卡持卡人簽名即可消費之網路商店誠信旅行社有限公司（
    下稱誠信旅行社）訂購價值共計新台幣（下同）二十二萬六千一百三十四元之國
    內外機票，含國內線高雄至台北十一張、高雄至馬公四張、高雄馬公來回旅遊套
    裝機票四張，國際線台北曼谷來回機票一張、高雄香港雪梨來回機票一張、高雄
澳門來回機票一張、高雄香港來回機票一張、高雄東京來回機票一張、高雄香港
    北京來回機票一張、高雄曼谷來回機票四張、台北香港來回機票二張（其中高雄
    馬公來回旅遊套裝機票四張係不知情之朱玉雲、朱明玉、吳欣怡、吳珊蝞四人委
    託其購買、高雄曼谷來回機票三張係不知情之朱明玉、陳靜儀、許秋嘉三人委託
    其購買），致誠信旅行社陷於錯誤，誤以為甲○○係上開九組信用卡卡號之持卡
    人，而允為訂購，交付上開機票予甲○○，除據以製作財產權之得、喪變更紀錄
    外，並使信用卡之發卡銀行據以向上開九組信用卡卡號之持卡人請款，足以生損
    害於各該持卡人、發卡銀行對於信用卡之授信控管、及易飛網與誠信旅行社對於
    電子商務業務管理之正確性。嗣因誠信旅行社於九十年八月十七日下午十六時許
    ，接獲香港渣打銀行有人冒刷信用卡之通知，而查知係甲○○透過網路冒用信用
    卡卡號向其訂購機票，乃報警處理，經警於九十年八月十八日下午十二時三十分
    許，在高雄機場國內線之立榮航空櫃檯查獲，並當場扣得立榮航空高雄馬公來回
    旅遊套裝機票四張及住宿券二張，甲○○再帶同警員至其上開住處及其所有車號
    七Ｆ─０九一二號自小客車內起出港龍航空機票四張、泰航航空機票四張、日亞
    航機票三張、空捷航空機票三張、中華航空機票一張、旅行業代收轉付收據六張
    。
二、案經內政部警政署航空警察局高雄分局報請台灣高雄地方法院檢察署檢察官偵查
    起訴。
    理  由
一、訊據被告甲○○對於右揭犯罪事實坦承不諱，核與證人周秀蓮即誠信旅行社之行
    銷企劃二部業務襄理、證人朱玉雲、朱明玉、吳欣怡、吳珊蝞、陳靜儀、許秋嘉
    等人於警訊中證述之情節相符（見九十年八月十八日警訊筆錄），復有被告所詐
    得之立榮航空機票四張、泰航航空機票四張、日亞航機票三張、空捷航空機票三
    張、中華航空機票一張、立榮航空住宿券二張、旅行業代收轉付收據六張扣按可
    資佐證，及聯合信用卡處理中心刷卡交易資料、國內機票購票證明單、網路定位
    紀錄單、香港ＭＡＮＨＡＴＴＡＮ公司否認交易資料、國內客戶訂位需求單、易
    飛網會員基本資料查詢、財團法人聯合信用卡處理中心簡便行文表各一份在卷可
    稽，被告自白自堪信為真實。是本件事證已臻明確，被告犯行堪予認定。
二、核被告甲○○所為係犯刑法第三百三十九條之三第一項利用電腦設備詐欺罪。爰
    審酌被告係因一時好奇，始以他人信用卡卡號上網訂購機票，而其犯後坦承犯行
    、態度尚可，且已將所購買機票之全部費用賠償誠信旅行社，有匯票、限時掛號
    函件執據在卷足憑等一切情狀，量處如主文所示之刑，以資懲儆。又被告前未曾
    受有期徒刑以上刑之宣告，有台灣高等法院被告全國前案紀錄表可憑，犯後已坦
    承犯行、深具悔意，其經此教訓後，應知所警惕，信無再犯之虞，本院因認所宣
    告之刑以暫不執行為適當，爰併予諭知緩刑三年，以勵自新。
三、公訴意旨另以被告甲○○上開所為，尚涉犯刑法第二百零一條之一第二項前段之
    行使偽造電磁紀錄物罪等語。惟查：(1)按犯罪事實應依證據認定之，無證據不得
    推定其犯罪事實；不能證明被告犯罪或其行為不罰者，應諭知無罪之判決，刑事
    訴訟法第一百五十四條、第三百零一條第一項分別定有明文。(2)又按稱電磁紀錄
    ，指以電子、磁性或其他無法以人之知覺直接認識之方式所製成之紀錄，而供電
    腦處理之用者，刑法第二百二十條第三項定有明文。而刑法第二百零一條之一所
    處罰偽造之客體，乃屬信用卡、金融卡、儲值卡或其他相類做簽帳、提款、轉帳
    或支付工具之「電磁紀錄物」，並非單指燒錄於該物件內之電子資料。本件被告
    甲○○雖有擅自從電腦網路上測試而取得九組他人申請之信用卡卡號，並加以使
    用，已如前述，而該信用卡卡號亦確係表彰信用卡磁條內所燒錄之電子資料，並
    供人為識別之用，與磁條同係辨識持卡人身分之憑藉，而屬電磁紀錄之一種，惟
    被告甲○○僅係自電腦上取得信用卡卡號，並將之輸入電腦用以消費，並未有將
    之製成與信用卡、金融卡、儲值卡或其他相類似之物件，其行為自與刑法第二百
    零一條之一之行使偽造電磁紀錄物有間，是依前揭說明，被告所為自與刑法第二
    百零一條之一之構成要件不同，此外，復查無其他積極證據足認被告尚有涉犯刑
    法第二百零一條之一之犯行，原應為無罪之諭知，然依公訴意旨認此部分與前開
    有罪部分有裁判上一罪之牽連關係，爰不另為無罪之諭知，併此敘明。
四、據上論斷，應依刑事訴訟法第二百九十九條第一項前段，刑法第三百三十九條之
    三第一項、第七十四條第一款，判決如主文。
中      華      民      國      九十一      年      三    月     六     日
                                  臺灣高雄地方法院刑事第四庭
                                      法  官  楊  國  祥
右正本證明與原本無異。
如不服本判決，應於判決送達後十日內，向本院提出上訴狀。
                                      書記官  陳  怡  真
中    華    民    國    九十一    年       三      月        六        日
附錄論罪法條：
中華民國刑法第三百三十九條之三
意圖為自己或第三人不法之所有，以不正方法將虛偽資料或不正指令輸入
電腦或其相關設備，製作財產權之得喪、變更紀錄，而取得他人財產者，
處七年以下有期徒刑。
